臺灣高雄地方法院民事判決
111年度雄簡字第1365號
原      告  施勇政  

被      告  哈佛名廈管委會

法定代理人  陳芳珠  
訴訟代理人  洪政國  
上列當事人間修繕房屋漏水事件，本院民國111年8月29日辯論終
結，判決如下：
    主  文
被告應將系爭房屋上方屋頂平台以附件所示方式修繕完畢。
訴訟費用由被告負擔。
    事實及理由
一、原告主張：原告係門牌號碼高雄市○○區○○路000號7樓(下稱
    系爭房屋）所有權人，被告為系爭房屋所在社區大樓管理委
    員會。因大樓頂樓屋頂平台年久失修，導致系爭房屋有漏水
    情形，被告應負責修繕，爰依公寓大廈管理條例提起本件訴
    訟。並聲明：被告將系爭房屋上方屋頂平台以附件所示方式
    修繕完畢。
二、被告則以：原告主張有漏水沒有意見，但是之前有做過防水
    ，什麼時候不知道。另修繕費用依規約原告需要負擔一半等
    詞置辯。並聲明：原告之訴駁回。
三、本院之判斷：
　㈠本件原告主張漏水之事實，業據提出照片數張為證，並為被
    告不爭執，並提出綠工匠工程有限公司估價單為證，堪信系
    爭房屋因屋頂平台導致漏水乙節為真實。
　㈡按公寓大廈專有部分以外之其他部分及不屬專有之附屬建築
    物，而供共同使用者為共用部分；共用部分、約定共用部分
    之修繕、管理、維護，由管理負責人或管理委員會為之。其
    費用由公共基金支付或由區分所有權人按其共有之應有部分
    比例分擔之。但修繕費係因可歸責於區分所有權人或住戶之
    事由所致者，由該區分所有權人或住戶負擔。其費用若區分
    所有權人會議或規約另有規定者，從其規定，公寓大廈管理
    條例第3條第4款、第10條第2項分別定有明文。本件屋頂平
    台非屬專有部分，且為區分所有權人均得自由進出使用，依
    上引規定應屬共用部分，由被告負責管理維護。被告辯稱之
    前曾有施作過等語，然原告主張此係非常久之前，被告未舉
    證證明係近期施作且已修復漏水，自不得以久遠前已為修繕
    管理維護，而免除持續發生之現在或未來之修繕管理維護義
    務，故縱被告在很久之前有施作過，亦不免除其現在對於證
    處於漏水情況之系爭房屋上方屋頂平台之修繕管理維護義務
    。
　㈢被告又辯稱費用需由原告負擔一半等語，經本院依職權向高
    雄市三民區公所調閱規約，該規約第9項其他部分第1條約定
    略以：頂樓公設與區分所有權人專有部分天花板牆壁如有漏
    水則由管委會與區分所有權人各分擔2分之1，其施行工程由
    管委會負責( 見本院卷第230頁)。可見頂樓屋頂平台之漏水
    之修繕確實係由被告負責進行，故原告請求被告修繕，要屬
    有憑。至於費用之分擔係付款問題，亦未約定區分所有權人
    需先給付金錢予管委會作為管委會進行修繕之要件，則被告
    自不得已此卸免其修繕義務。　
四、從而，原告依公寓大廈管理條例，請求被告將系爭房屋上方
    屋頂平台以附件所示方式修繕完畢，為有理由，應予准許。
五、又本判決主文因其為命被告為一定行為之判決，性質上不適
    宜假執行；另本件事證已臻明確，兩造其餘攻防方法及舉證
    ，核與判決結果無影響，無逐一論述之必要，均附此說明。
六、訴訟費用負擔之依據：民事訴訟法第79條。　
中　　華　　民　　國　　111 　年　　9 　　月　　12　　日
                  高雄簡易庭　法　　　官  楊詠惠
以上正本係照原本作成。
如不服本判決，應於送達後20日內，向本院提出上訴狀並表明上
訴理由，如於本判決宣示後送達前提起上訴者，應於判決送達後
20日內補提上訴理由書（須附繕本）。
中　　華　　民　　國　　111 　年　　9 　　月　　12　　日
    　　　　　　　　　　  　　書　記　官  蔡佩珊